臺灣臺北地方法院小額民事判決
111年度北小字第906號
原      告  新光產物保險股份有限公司

法定代理人  吳昕紘  
訴訟代理人  袁子謙  
被      告  張基樑  
上列當事人間侵權行為損害賠償事件，本院於民國111年3月24日
言詞辯論終結，判決如下：
    主      文
被告應給付原告新臺幣85,817元，及自民國110年12月14日起至
清償日止，按年息5%計算之利息。
訴訟費用新臺幣1,000元由被告負擔。 
本判決得假執行。
    事實及理由
一、原告主張：被告於民國110年5月18日10時5分許，駕駛車號0
    00-0000營業小客車（下稱肇事車輛），沿臺北市信義區松
    仁路由南向北行駛於北向第1車道，適有訴外人張瓊珍駕駛
    、聯邦國際租賃股份有限公司所有、原告承保之車號000-00
    00租賃小客車（下稱系爭車輛）行駛於垂直方向之臺北市信
    義區松高路第3車道，詎被告因迴車未注意其他車輛之過失
    ，自松仁路迴轉至南向第3車道，其車頭與自松高路右轉松
    仁路第3車道之系爭車輛左側車身發生碰撞，被告前揭過失
    致使系爭車輛受損，經送廠修復，共計支出新臺幣（下同）
    85,817元（塗裝73,049元、工資12,768元），為此依侵權行
    為、保險法第53條第1項規定，代位被保險人向被告求償等
    語。並聲明：被告應給付原告85,817元，及自起訴狀繕本送
    達翌日起至清償日止，按年息5%計算之利息。
二、被告則以：迴轉時伊需注意燈號，且需注意對向車道、左側
    車道，對方出現時根本不足1秒可以反應；反之，對方是直
    行右轉，伊車出現時，對方有10公尺距離、5秒以上反應時
    間，是對方未採取必要行為等語置辯，並聲明：原告之訴駁
    回。
三、本院之判斷：　　
  ㈠按因故意或過失，不法侵害他人之權利者，負損害賠償責任
    ；汽車、機車或其他非依軌道行使之動力車輛，在使用中加
    損害於他人者，駕駛人應賠償因此所生之損害，民法第184
    條第1 項前段、第191 條之2 定有明文。次按汽車時，應依
    下列規定：五、汽車前，應暫停並顯示左轉燈光或手勢，看
    清無來往車輛，並注意行人通過，始得迴轉。原告主張前揭
    事實，業據提出臺北市政府警察局交通事故初步分析研判表
    、現場圖，並經本院依職權向臺北市政府警察局交通大隊調
    閱之車禍肇事案相關資料相符（見本院卷第27-39頁）。依
    現場圖可知，系爭事故發生時，系爭車輛自松高路第3車道
    右轉至松仁路第3車道，被告則於松仁路北向第1車道迴轉至
    南向第3車車道，被告駕車迴轉時，本應暫停，顯示左轉方
    向燈，看清無來往車輛，始得進行迴轉，卻捨此不為，逕自
    於路口進行迴轉，因而發生本件事故，被告自有迴轉時未注
    意其他來往車輛之過失至明，初步分析研判表亦同此認定，
    被告抗辯訴外人張瓊珍亦有過失，未舉證以實其說，並非可
    採。
　㈡次按不法毀損他人之物者，被害人得請求賠償其物因毀損所
    減少之價額，民法第196條定有明文；又按物被毀損時，被
    害人除得依民法第196條請求賠償外，並不排除民法第213條
    至第215條之適用。查原告主張系爭車輛修理費用為85,817
    元（塗裝73,049元、工資12,768元），此有估價單、統一發
    票在卷可稽（見本院卷第13、19頁），因非屬零件換新，毋
    庸折舊，則原告得請求損害賠償金額為85,817元。因本件係
    屬侵權行為損害賠償之債，給付並無確定期限，又係以支付
    金錢為標的，則原告依民法第229條第2項規定，請求被告給
    付自起訴狀繕本送達翌日即110年12月14日（見本院卷第45
    頁）起至清償日止，按年息5%計算之遲延利息，於法有據。
四、原告依侵權行為及保險代位之法律關係，請求被告給付85,8
    17元，及自110年12月14日起至清償日止，按年息5%計算之
    利息，為有理由，應予准許。
五、本件係依小額訴訟程序所為被告敗訴之判決，應職權宣告假
    執行。另依職權確定訴訟費用額為1,000元（第一審裁判費
    ），由被告負擔。
中　　華　　民　　國　　111 　年　　4 　　月　　22　　日
                  臺北簡易庭  法  官　張瓊華
上列正本係照原本作成。
如不服本判決，須以違背法令為理由，應於判決送達後20日內向
本庭（臺北市○○○路0段000巷0號）提出上訴狀（須附繕本）。如
委任律師提起上訴者，應一併繳納上訴審裁判費。
中　　華　　民　　國　　110 　年　　4 　　月　　22　　日
　　　　　　　　　　　　　　　書記官  賴敏慧  　　
附錄：
一、民事訴訟法第436條之24第2項：
    對於小額程序之第一審裁判上訴或抗告，非以其違背法令為
    理由，不得為之。
二、民事訴訟法第436條之25：
    上訴狀內應記載上訴理由，表明下列各款事項：
  ㈠原判決所違背之法令及其具體內容。
  ㈡依訴訟資料可認為原判決有違背法令之具體事實。